【裁判字號】    94,訴,533
【裁判日期】    950316
【裁判案由】    毒品危害防制條例
【裁判全文】
臺灣宜蘭地方法院刑事判決               94年度訴字第533號
    公  訴  人  臺灣宜蘭地方法院檢察署檢察官
    被      告  甲○○
上列被告因毒品危害防制條例案件，經檢察官提起公訴（94年度
毒偵字第1391、1392號），及併案審理（95年度毒偵字第143、3
00號），被告就被訴事實為有罪之陳述，本院合議庭裁定由受命
法官獨任逕以簡式審判程序判決如下：
    主  文
甲○○連續施用第一級毒品，處有期徒刑壹年肆月。扣案之內有
第一級毒品海洛因殘渣之空袋貳拾個（海洛因殘渣無法析離）沒
收銷燬之；扣案之注射針筒肆支、提撥器壹支、吸食管壹支、塑
膠管壹支及葡萄糖壹包均沒收之。
    事  實
一、甲○○前因施用毒品案件，經本院以88年度毒聲字第 663號
    裁定送觀察、勒戒後，認有繼續施用毒品傾向，續執行強制
    戒治後，於民國90年 6月18日強制戒治期滿，已由臺灣宜蘭
    地方法院檢察署檢察官於90年11月 1日，以90年戒毒偵字第
    27號為不起訴處分確定，復因施用毒品案件，經本院以91年
    訴字第82號判處有期徒刑1年、6月，應執行有期徒刑1年4月
    確定，再因施用毒品案件，經本院以92年訴字第69號判處有
    期徒刑1年2月、7月，應執行有期徒刑 1年5月確定，強制戒
    治部分，經本院於91年 1月17日，以91年毒聲字第22號裁定
    令入戒治處所，施以強制戒治，並於92年 7月21日戒治期滿
    接續執行上揭二確定判決，並於94年7月1日因縮短刑期假釋
    出監，仍不知戒除毒癮，於假釋期間中，復基於同時施用第
    一級毒品海洛因（以下稱海洛因）及第二級毒品安非他命（
    以下稱安非他命）之概括犯意，自94年9 月14日晚間起，至
    94年10月 6日晚間止，先後在宜蘭縣羅東鎮○○路段及博愛
    路其不詳承租處所，以將海洛因及安非他命摻混放入玻璃球
    吸食器同時施用之方式，連續同時施用海洛因及安非他命 3
    、 4次；復承接前揭施用海洛因之概括犯意，在上揭地點，
    以將海洛因摻入香菸內施用海洛因之方式，連續施用海洛因
    多次至95年1月18、19日止，平均1日約施用1、2次。嗣經警
    分別於94年9月15日凌晨零時50分、94年10 月 7日上午11時
    20分，採其尿液送驗發現同時有鴉片類海洛因代謝物嗎啡及
    安非他命類陽性反應；復經警分別於94年10 月21日晚間7時
    45分、95年 1月17日凌晨零時20分，採其尿液送驗發現均有
    鴉片類嗎啡陽性反應。並經警於94年10月7日上午5時53分許
    ，在宜蘭縣羅東鎮○○街9號1樓其住處，扣得其所有同時將
    海洛因及葡萄糖放入塑膠袋擠壓含海洛因殘渣之空袋20個，
    及其所有供施用毒品所用之注射針筒4支、提撥器1支、吸食
    管1支、塑膠管1支及葡萄糖1包。
二、案經宜蘭縣警察局羅東分局報告台灣宜蘭地方法院檢察署檢
    察官偵查起訴，及併案審理。
    理  由
一、上揭事實，業據被告於本院準備程序及審理時供承不諱，並
    有被告尿液同時有鴉片類嗎啡及安非他命類陽性反應、有鴉
    片類嗎啡陽性反應之慈濟大學濫用藥物檢驗中心檢驗總表共
    4紙附卷可稽，復有被告所有供施用毒品所用之注射針筒4支
    、含有毒品殘渣之空袋20個、提撥器1支、吸食管1支、塑膠
    管1支及葡萄糖1包扣案可佐。又被告前因施用毒品案，經本
    院以88年度毒聲字第 663號裁定送觀察、勒戒後，認有繼續
    施用毒品傾向，續執行強制戒治後，於90年 6月18日強制戒
    治期滿，已由臺灣宜蘭地方法院檢察署檢察官於90年11月 1
    日，以90年戒毒偵字第27號為不起訴處分確定，復因施用毒
    品案件，經本院於91年 1月17日，以91年毒聲字第22號裁定
    令入戒治處所，施以強制戒治，並於92年 7月21日戒治期滿
    等情，有不起訴處分書及台灣高等法院被告全國前案紀錄表
    附卷可稽。事證明確，被告犯行洵堪認定。
二、核被告施用海洛因、安非他命之行為，分別係犯毒品危害防
    制條例第十條第一項施用第一級毒品及同條第二項施用第二
    級毒品罪。其多次施用行為前後持有第一級毒品海洛因、第
    二級毒品安非他命之低度行為，分別為其施用之高度行為所
    吸收，均不另論罪。被告多次施用第一級毒品海洛因、第二
    級毒品安非他命之行為，均時間緊接，方法相同，分別觸犯
    構成要件相同之罪名，顯均分別基於概括犯意反覆為之，均
    應依連續犯之規定論以一罪，並均依法加重其刑。又被告以
    一施用行為，同時施用第一級毒品海洛因及第二級毒品安非
    他命，而觸犯構成要件不相同之二罪名，為想像競合犯，應
    從一重之連續施用第一級毒品罪處斷，公訴人認係數罪併罰
    ，尚有未洽。上揭事實起訴書未予論列及併案審理部分，均
    與起訴書已論列部分，有連續犯裁判上一罪之關係，為起訴
    效力所及，本院自得併予審究之，併予敘明。爰審酌被告犯
    罪之動機、目的、手段，及犯罪後態度等一切情狀，量處如
    主文所示之刑。扣案內有第一級毒品海洛因殘渣之空袋20個
    （海洛因殘渣無法析離），應依毒品危害防制條例第18條第
    1 項前段之規定諭知沒收銷燬之，扣案之注射針筒 4支、提
    撥器1支、吸食管1支、塑膠管1支及葡萄糖1包，均係被告所
    有供施用毒品所用之物，業據被告供承在卷，爰依刑法第38
    條第1項第2款之規定諭知均沒收之。
據上論斷，應依刑事訴訟法第299條第1項前段、第273條之1第1
項，毒品危害防制條例第10條第1項、第2項、第18條第1項前段
，刑法第11條前段、第56條、第55條前段、第38條第1項第2款，
判決如主文。
本案經檢察官賴慶祥到庭執行職務
中    華    民    國    95    年    3     月    16    日
                  刑事第三庭法  官  林楨森
以上正本證明與原本無異。
如不服本判決應收受本判決後10日內向本院提出上訴書狀，其未
敘述上訴理由者，並得於提起上訴後10日內向本院補提理由書狀
 (均須按他造當事人之人數附繕本)「切勿逕送上級法院」。
                            書記官  謝佩欣
中    華    民    國    95    年    3     月    17    日
附錄本案論罪科刑法條全文：
毒品危害防制條例第十條第一項、第二項
施用第一級毒品者，處六月以上五年以下有期徒刑。
施用第二級毒品者，處三年以下有期徒刑。


司法院資訊處製作；財團法人民間司法改革基金會備份。
